【裁判字號】    97,交易,46
【裁判日期】    970806
【裁判案由】    過失致死等
【裁判全文】
臺灣雲林地方法院刑事判決              97年度交易字第46號
公  訴  人  臺灣雲林地方法院檢察署檢察官
被      告  甲○○
上列被告因過失致死等案件，經檢察官提起公訴（97年度調偵字
第54號），被告於準備程序進行中，就被訴事實為有罪之陳述，
本院合議庭裁定由受命法官獨任依簡式審判程序審理，判決如下
：
    主      文
甲○○因過失致人於死，處有期徒刑捌月。又服用酒類，不能安
全駕駛動力交通工具而駕駛，處有期徒刑肆月。應執行有期徒刑
拾月。
    事      實
一、甲○○並無駕駛執照，於民國96年6 月16日晚間，在雲林縣
    古坑鄉華山飲用酒類後，已達不能安全駕駛動力交通工具之
    程度，於翌日即96年6 月17日凌晨零時許，竟仍駕駛車牌號
    碼為T2－5235號自用小客車，沿雲林縣古坑鄉臺3 線內側車
    道由南向北方向行駛，於同日凌晨1 時10分許，途經該路段
    260 公里200 公尺處，本應注意行經設有彎道標誌之路段，
    應減速慢行，作隨時停車之準備，又汽車行駛時，駕駛人應
    注意車前狀況，隨時採取必要之安全措施，再除準備停車或
    臨時停車外，不得駛出路面邊線，且行車速度應依標示或標
    線之規定，在該路段不得超過時速60公里，而依當時天氣晴
    、夜間無照明、路面乾燥、無缺陷、無障礙物、視距良好等
    情形，並無不能注意之情事，甲○○竟疏未注意及此，反而
    以超過時速60公里車速超速行駛上開彎道路段，並因酒醉失
    控打滑衝出道路邊線，衝撞路旁行道樹而反彈回車道時，適
    有鄭儒鴻騎乘車牌號碼OOZ －140 號重型機車，搭載黃吳意
    ，同向行駛外側車道在後，因煞避不及與反彈回車道之T2－
    5235號自用小客車發生碰撞，致鄭儒鴻人車倒地後因而受有
    腦幹衰竭、頭部外傷併硬腦膜下出血、右鎖骨骨折等傷害，
    經送醫後仍於96年7 月17 日 下午2 時10分不治死亡。經警
    於同日上午2 時42分許，測得甲○○之呼氣酒精濃度為每公
    升0.17毫克，回溯推算同日凌晨零時許駕車時之酒精濃度為
    每公升0.386 毫克。被告經送醫後，在有偵查犯罪職權之機
    關或公務員發覺其犯罪前，主動向到場之雲林縣警察局交通
    分隊斗南小隊警員表明其係肇事車輛之駕駛人，自首並接受
    裁判。
二、案經臺灣雲林地方法院檢察署檢察官相驗後簽分偵查起訴。
    理      由
一、上開犯罪事實，業據被告甲○○於本院審理中坦承不諱，核
    與黃吳意警詢指述情節相符，並有道路交通事故現場圖、事
    故調查報告表(一)、(二)、臺灣臺南地方法院檢察署相驗屍體證
    明書、驗斷書、酒精測定紀錄各1 份、現場相片18張、相驗
    照片、臺灣省嘉雲區車輛行車事故鑑定委員會96年10月17日
    嘉雲區960592案鑑定書、證號查詢汽車駕駛人、義大醫院診
    斷證明書1 份等附卷可憑，堪認被告自白與事實相符，本案
    事證明確，被告犯行堪以認定，應依法論科。
二、論罪科刑之理由：
    (一)按行為後法律有變更者，適用行為時之法律，但行為後之
      法律有利於行為人者，適用最有利於行為人之法律，現行
      刑法第2 條第1 項定有明文。查刑法第185 條之3 經於被
      告行為後之97年1 月2 日總統華總一義字第09600177841
      號令修正公布，並於97年1 月4 日施行，將原本刑度由舊
      法之「處1 年以下有期徒刑、拘役或30,000元（依刑法施
      行法第1 條之1 第1 項、第2 項但書規定，即新臺幣
      90,000元）以下罰金。」，提高為新法之「處1 年以下有
      期徒刑、拘役或科或併科（新臺幣）150,000 元以下罰金
      。」經比較新舊法，舊法之規定並無不利於被告，而應予
      適用，合先敘明。
    (二)核被告甲○○所為，係犯刑法第276 條第1 項過失致死及
      修正前刑法第185 條之3 服用酒類不能安全駕駛動力交通
      工具而駕駛罪。
    (三)又其所犯如上所述各罪，犯意各別，行為互殊，均應予分
      論併罰。
    (四)被告汽車駕駛人，並無駕駛執照及酒醉駕車，因而致被害
      人死亡，就過失致死部分，應依道路交通管理處罰條例第
      86條第1 項，加重其刑。
    (五)被告在有偵查犯罪職權之機關或公務員發覺其犯罪前，主
      動向到場之雲林縣警察局交通分隊斗南小隊警員表明其係
      肇事車輛之駕駛人，並接受裁判等情，有雲林縣警察局斗
      南分局道路交通事故肇事人自首情形紀錄表1 份在卷足憑
      ，核與自首規定相符，應依刑法第62條前段規定，減輕其
      刑，並依法先加後減之。
    (六)爰審酌被告並無構成累犯之前科，有臺灣高等法院被告前
      案紀錄表1 份附卷可考，其無駕駛執照，並因飲用酒類，
      已達不能安全駕駛動力交通工具之程度，竟仍駕車上路，
      罔顧行路人車之安全，並行經彎道時超速行駛，酒後失控
      駛出道路邊線而撞擊路樹，因而反彈回車道與被害人發生
      碰撞，致被害人傷重不治，及犯後坦承犯罪，惟迄今尚未
      賠償死者家屬分文等犯罪之動機、目的、手段及造成之損
      害等一切情狀，量處如主文所示之刑，並定其應執行之刑
      。
三、據上論斷，應依刑事訴訟法第273 條之1 第1項 、第299 條
    第1 項前段，道路交通管理處罰條例第86條第1 項，刑法第
    2 條第1 項前段、第276 條第1 項、第51條第5 款、第62條
    前段，修正前刑法第185 條之3 ，刑法施行法第1 條之1 ，
    判決如主文。
本案經檢察官蕭如娟到庭執行職務
中    華    民    國    97    年    8     月    6     日
                  刑事第三庭  法  官  李貞瑩
以上正本證明與原本無異。
如不服本判決，應於判決送達後10日內，向本院提出上訴狀。（
須附繕本）
                              書記官  金雅芳
中    華    民    國    97    年    8     月    6     日
附錄本案論罪科刑法條全文
中華民國刑法第276條（過失致死罪）
因過失致人於死者，處 2 年以下有期徒刑、拘役或 2 千元以下
罰金。
從事業務之人，因業務上之過失犯前項之罪者，處 5 年以下有期
徒刑或拘役，得併科3 千元以下罰金。
修正前中華民國刑法第185條之3
服用毒品、麻醉藥品、酒類或其他相類之物，不能安全駕駛動力
交通工具而駕駛者，處一年以下有期徒刑、拘役或科或併科三萬
元以下罰金。


司法院資訊處製作；財團法人民間司法改革基金會備份。
